最高法院刑事判決　　　　　　　九十四年度台非字第一六二號
　　上　訴　人　最高法院檢察署檢察總長
　　被　　　告　甲○○
　　　　　　　　　　　　174.
上列上訴人因被告違反電信法案件，對於台灣台中地方法院中華
民國九十三年八月十六日第一審確定簡易判決（九十三年度沙簡
字第五三三號，聲請案號：台灣台中地方法院檢察署九十三年度
偵緝字第八二三號），認為違法，提起非常上訴，本院判決如下
：
    主  文
原判決撤銷。
甲○○連續意圖為自己不法之利益，以無線方式，盜用他人電信
設備通信，處有期徒刑參月，如易科罰金，以參佰元折算壹日。
    理  由
非常上訴理由稱：「按受有期徒刑之執行完畢，或受無期徒刑或
受有期徒刑一部之執行而赦免後，五年以內再犯有期徒刑以上之
罪者，始為累犯，刑法第四十七條定有明文。本件被告曾於九十
二年六月間，因違反電信法案件，經台灣台中地方法院以九十二
年度沙簡字第三七九號刑事簡易處刑判處有期徒刑三月確定，於
九十二年十月三日入監服刑，並於九十三年一月二日執行完畢，
有台灣台中地方法院檢察署刑案資料紀錄表及被告在台中看守所
就本案接受警方偵訊時供明有該筆錄（見台中地方法院檢察署九
十三年度偵字第四三五三號卷二十頁背面）在卷可稽，則被告於
有期徒刑執行完畢前之九十二年四月一日起至同月三日止之再連
續盜用他人電信設備通信罪行，應不構成累犯，該法院未依職權
調查明白，誤以有累犯，竟依累犯之規定判處有期徒刑四月，自
有判決適用法則不當之違法。案經確定，且於被告不利。爰依刑
事訴訟法第四百四十一條、第四百四十三條提起非常上訴，以資
糾正。」等語。
按受有期徒刑之執行完畢，或受無期徒刑或受有期徒刑一部之執
行而赦免後，五年以內再犯有期徒刑以上之罪者，始為累犯，刑
法第四十七條定有明文。本件被告甲○○曾於民國九十二年六月
間，因違反電信法案件，經台灣台中地方法院於九十二年七月二
十八日以九十二年度沙簡字第三七九號刑事簡易判決處有期徒刑
三月，而於九十二年八月十八日確定，並於九十二年十月三日入
監服刑，九十三年一月二日執行完畢，有台灣高等法院被告全國
前案紀錄表附卷可稽。本件被告於九十二年四月一日凌晨，在台
中縣清水鎮○○街九十四號「文化小鎮○○路咖啡店拾獲蔡明堅
遺失之行動電話，侵占入己，並自九十二年四月一日起至同月三
日止，連續利用該行動電話盜打電話，觸犯盜用他人電信設備通
信罪，既在其前案有期徒刑執行完畢之前所為，顯與累犯之構成
要件不合，不能論以累犯。原判決適用刑法第四十七條規定，論
被告以累犯，並加重其刑，自屬違背法令。案經確定，且不利於
被告，非常上訴意旨，執以指摘，洵有理由。應由本院將原判決
撤銷，另行判決如主文第二項所示之刑，以資救濟。
據上論結，應依刑事訴訟法第四百四十七條第一項第一款，電信
法第五十六條第一項，刑法第十一條前段、第三百三十七條、第
五十六條、第五十五條、第四十一條第一項前段，罰金罰鍰提高
標準條例第一條前段、第二條，判決如主文。
中　　華　　民　　國　九十四　年　　七　　月　　八　　日
                      最高法院刑事第十一庭
                          審判長法官  洪　清　江
                                法官  石　木　欽
                                法官  李　伯　道
                                法官  韓　金　秀
                                法官  林　勤　純
      本件正本證明與原本無異
                                      書  記  官
中　　華　　民　　國　九十四　年　　七　　月　 十九 　日
                                                      Ｑ
附錄條文：
電信法第五十六條第一項
意圖為自己或第三人不法之利益，以有線、無線或其他電磁方式
，盜接或盜用他人電信設備通信者，處五年以下有期徒刑，得併
科新台幣一百五十萬元以下罰金。
